臺灣新竹地方法院民事簡易判決　　　　95年度竹簡字第1195號
原　　　告　臺灣銀行股份有限公司
法定代理人　羅澤成
訴訟代理人　陳尾吉
複　代理人　吳順瑞
被　　　告　丙○○　　原住彰化.
　　　　　　丁○○　　原住新竹.
　　　　　　甲○○
上列當事人間返還消費借貸款事件，本院於民國96年1月29日辯
論終結，判決如下：
    主  文
被告應連帶給付原告新臺幣壹拾壹萬零貳佰壹拾玖元，及如附表
所示之利息、違約金。
訴訟費用由被告連帶負擔。
本判決得假執行。
    事實及理由
一、程序部分：
(一)、按當事人喪失訴訟能力或法定代理人死亡或其代理權消滅者
    ，訴訟程序在有法定代理人或取得訴訟能力之本人，承受其
    訴訟以前當然停止；又第168條至第172條及前條所定之承受
    訴訟人，於得為承受時，應即為承受之聲明，而聲明承受訴
    訟，應提出書狀於受訴法院，民事訴訟法第170條、第175條
    第1項、第176條分別定有明文。經查，原告提起本件訴訟時
    ，其法定代理人原為乙○○，嗣於訴訟進行中，其法定代理
    人變更為羅澤成，並提出書狀聲明承受訴訟，此有原告所提
    之臺灣銀行函及公司基本資料查詢各乙份為證，於法尚無不
    合，應予准許，合先敘明。
(二)、次按當事人得以合意定第一審管轄法院，民事訴訟法第24條
    第1項前段定有明文。查本件依據兩造簽訂之放款借據第15
    條或第18條約定，雙方合意以本院為第一審管轄法院，有該
    放款借據在卷可按，是本件被告之住所雖非在本院轄區，惟
    基於上開說明，本院對本件訴訟自有管轄權。
(三)、本件被告經合法通知，均未於言詞辯論期日到場，核無民事
    訴訟法第386條各款所列情形，爰依原告之聲請，准由其一
    造辯論而為判決。
二、原告起訴主張：被告丙○○於民國91年及92年間，分別邀同
    被告丁○○及甲○○為連帶保證人，與原告簽訂「高中以上
    學生就學貸款」，分別向原告借款新臺幣（下同）(1)29,219
    元、(2)27,000元、(3)27,000元、(4)27,000元，共計借款
    110,219元，約定本金及利息自借用人最後教育階段學業完
    成後滿1年之日起，依年金法按期平均攤還之。借款利息(1)
    、(2)筆按訂約時所屬學年度開始時（即8月1日）之原告基本
    放款利率加百分之0.5即百分之7.502固定計算，(3)、(4)筆之
    借款利率依原告與教育部議定之利率計息，倘借款人對所負
    之債務，不依期還本付息，經原告銀行轉列催收款項時，自
    轉列催收款項之日起，利率改按轉列催收款項日原告銀行基
    本放款利率加年利率百分之0.5固定計算。上開4筆借款均約
    定，如未依約攤還本息，即視為全部到期，除應就本金全數
    清償外，並自遲延日起按上開利率計付遲延利息，另應就遲
    延還本付息部分，本金自到期日起，利息自付息日起，照應
    還款額，逾期6個月以內者，按上開利率百分之10，逾期超
    過6個月者，按上開利率百分之20計付違約金。詎被告丙○
    ○於畢業後，迄今未依約繳款，尚欠借款本金計110,219元
    ，然屢經催討仍置之不理，依兩造簽立之借據，全部債務視
    為到期，應將所欠款項全數清償，而被告丁○○、甲○○為
    連帶保證人，依法應負連帶清償責任，為此爰依消費借貸及
    連帶保證之法律關係提起本件訴訟，並聲明如主文第一項所
    示。
三、被告則均未於言詞辯論期日到場，亦未提出書狀作何陳述或
    說明。
四、本院之判斷：
(一)、原告主張之前揭事實，業據其提出放款借據3份、就學貸款
    撥款通知書2份、就學貸款利率資料表、基本放款利率資料
    表、就學貸款放出查詢單、催收/呆帳查詢單各1份為證，核
    與其所述相符，而被告均未於言詞辯論期日到場，亦未提出
    書狀作何有利於己之聲明或陳述，以供本院審酌，本院依調
    查證據之結果及斟酌全辯論意旨，堪認原告之主張為真。
(二)、按消費借貸者，謂當事人一方移轉金錢或其他代替物之所有
    權於他方，而約定他方以種類、品質、數量相同之物返還之
    契約，民法第474條第1項定有明文；又稱保證者，謂當事人
    約定一方於他方債務人不履行債務時，由其代負履行責任之
    契約，民法第739條定有明文。另保證債務之所謂連帶，係
    指保證人與主債務人負同一債務，對於債權人各負全部給付
    之責任者而言，此就同法第272條第1項規定連帶債務之文義
    參照觀之甚明，最高法院45年台上字第1426號著有判例可資
    參照。本件被告丙○○既為系爭債務之債務人，被告丁○○
    及甲○○則為其連帶保證人，自應就其保證債務負全部給付
    之責。從而，原告依消費借貸及連帶保證之法律關係，請求
    被告連帶給付如主文第一項所示之金額，即無不合，應予准
    許。
五、本件係依民事訴訟法第427條第1項適用簡易訴訟程序所為被
    告敗訴之判決，應依職權宣告假執行。
六、據上論結，本件原告之訴為有理由，依民事訴訟法第436條
    第2項、第385條第1項前段、第85條第2項、第389條第1項第
    3款，判決如主文。
中　　華　　民　　國　　96　　年　　2　　月　　12　　日
                  新竹簡易庭    法　官　彭淑苑
以上正本係照原本作成。
如對本判決上訴，須於判決送達後20日內向本院提出上訴狀。
中　　華　　民　　國　　96　　年　　2　　月　　12　　日
                                書記官　張永榮
 附表：
┌─┬─────┬─────────────┬────────────────────────┐
│編│ 計息本金 │     應 付 之 利 息       │       應 付 之 逾  期  違  約  金              │
│  │（新臺幣）├─────────┬───┼─────────┬──────────────┤
│號│          │     起 訖 日     │利 率 │     起 訖 日     │          利     率         │
├─┼─────┼─────────┼───┼─────────┼──────────────┤
│1 │29,219元  │自93年7月1日起至清│年息百│自93年8月2日起至清│逾期6個月以內者，按上開利率 │
│  │          │償日止            │分之  │償日止            │百分之10，超過6個月者，按上 │
│  │          │                  │7.502 │                  │開利率百分之20計付違約金    │
├─┼─────┼─────────┼───┼─────────┼──────────────┤
│2 │27,000元  │自93年7月1日起至清│年息百│自93年8月2日起至清│逾期6個月以內者，按上開利率 │
│  │          │償日止            │分之  │償日止            │百分之10，超過6個月者，按上 │
│  │          │                  │7.502 │                  │開利率百分之20計付違約金    │
├─┼─────┼─────────┼───┼─────────┼──────────────┤
│  │          │自93年7月1日起至93│年息百│                  │                            │
│  │          │年10月31日止      │分之  │                  │                            │
│  │          │                  │2.925 │                  │                            │
│  │          ├─────────┼───┤                  │                            │
│  │          │自93年11月1日起至 │年息百│                  │                            │
│  │          │94年1月31日止     │分之3 │                  │                            │
│  │          │                  │      │                  │                            │
│3 │27,000元  ├─────────┼───┤自93年8月2日起至清│逾期6個月以內者，按上開利率 │
│  │          │自94年2月1日起至94│年息百│償日止            │百分之10，超過6個月者，按上 │
│  │          │年4月30日止       │分之  │                  │開利率百分之20計付違約金    │
│  │          │                  │3.065 │                  │                            │
│  │          ├─────────┼───┤                  │                            │
│  │          │自94年5月1日起至94│年息百│                  │                            │
│  │          │年5月30日止       │分之  │                  │                            │
│  │          │                  │3.07  │                  │                            │
│  │          ├─────────┼───┤                  │                            │
│  │          │自94年5月31日起至 │年息百│                  │                            │
│  │          │清償日止          │分之  │                  │                            │
│  │          │                  │6.975 │                  │                            │
├─┼─────┼─────────┼───┼─────────┼──────────────┤
│  │          │自93年7月1日起至93│年息百│                  │                            │
│  │          │年10月31日止      │分之  │                  │                            │
│  │          │                  │2.925 │                  │                            │
│  │          ├─────────┼───┤                  │                            │
│  │          │自93年11月1日起至 │年息百│                  │                            │
│  │          │94年1月31日止     │分之3 │                  │                            │
│  │          │                  │      │                  │                            │
│4 │27,000元  ├─────────┼───┤自93年8月2日起至清│逾期6個月以內者，按上開利率 │
│  │          │自94年2月1日起至94│年息百│償日止            │百分之10，超過6個月者，按上 │
│  │          │年4月30日止       │分之  │                  │開利率百分之20計付違約金    │
│  │          │                  │3.065 │                  │                            │
│  │          ├─────────┼───┤                  │                            │
│  │          │自94年5月1日起至94│年息百│                  │                            │
│  │          │年5月30日止       │分之  │                  │                            │
│  │          │                  │3.07  │                  │                            │
│  │          ├─────────┼───┤                  │                            │
│  │          │自94年5月31日起至 │年息百│                  │                            │
│  │          │清償日止          │分之  │                  │                            │
│  │          │                  │6.975 │                  │                            │
└─┴─────┴─────────┴───┴─────────┴──────────────┘
